臺灣高等法院民事裁定
111年度聲再字第68至71號
聲　請　人　姜榮昇　　住○○市○○區○○路000巷00號1樓
上列聲請人對於如附表「原確定裁定」欄所示裁定，聲請再審，
本院裁定如下： 
    主      文
再審之聲請駁回。
再審聲請費用由聲請人負擔。
    事實及理由
一、聲請再審意旨略以：伊就如附表「原聲請再審事件」欄所示
    各裁定（下稱原聲請再審事件）聲請再審，經如附表「原確
    定裁定」欄所示確定裁定（下稱原確定裁定）以核無適用法
    規顯有錯誤之情形，駁回伊再審聲請。惟伊領有中低收入戶
    證明，每月僅有老人生活津貼新臺幣（下同）7,759元，窘
    於生活無資力支付裁判費用，又伊請求精神賠償1,000萬元
    本息，如附表所示「相對人」（下稱相對人）並未有異議，
    本案訴訟證物亦齊全，伊有勝訴之望，有民國111年度臺北
    市中低收入老人生活津貼資格審查結果通知書為證。原確定
    裁定分別有應不適用民事訴訟法第507條準用第496條第1項
    第1款、第507條準用第501條第1項第4款、第507條準用第50
    2條第1項、第107條第1項、法律扶助法第5條第1項、第63條
    、特殊境遇家庭扶助條例第4條第1項、勞動事件法第14條第
    1項、第15條規定，有民事訴訟法第507條準用第496條第1項
    第1款之再審事由，爰依法聲請再審，聲明廢棄原確定裁定
    等語。
二、按聲請再審，應依民事訴訟法第507條準用第501條第1項第4
    款規定表明再審理由，此為必須具備之程式。所謂表明再審
    理由，必須指明確定裁定有如何合於法定再審事由之具體情
    事，始為相當；倘僅泛言有何條款之再審事由，而無具體情
    事者，尚難謂已合法表明再審理由。如未表明再審理由，法
    院無庸命其補正（最高法院60年台抗字688號、61年台再字
    第137號、64年台聲字第76號判例意旨參照）。又再審之訴
    不合法者，法院應以裁定駁回之，民事訴訟法第502條第1項
    亦有明文，此規定依同法第507條規定，於對確定裁定聲請
    再審時準用之。
三、聲請人主張原確定裁定有民事訴訟法第496條第1項第1款之
    再審事由，然查，原聲請再審事件分別以聲請人對訴訟進行
    中所為裁定、未確定之裁定聲請再審、未表明適用法規顯有
    錯誤之再審事由，聲請再審為不合法，及因再審聲請顯無勝
    訴之望，聲請訴訟救助無理由，而為駁回聲請再審、訴訟救
    助裁定（見如附表所示「原聲請再審事件」欄所載），聲請
    人對原聲請再審事件聲請再審，經原確定裁定以原聲請再審
    事件核無適用法規顯有錯誤情形，而駁回再審聲請，有各原
    確定裁定在卷可稽（見如附表所示「原確定裁定」欄所載）
    。而觀聲請人本件聲請再審理由，僅係重申其具中低收入戶
    證明，依法視為無資力，及泛稱相對人就其請求精神賠償費
    1,000萬元並未異議，非無勝訴之望，原確定裁定分別有應
    不適用民事訴訟法第507條準用第496條第1項第1款、第507
    條準用第501條第1項第4款、第507條準用第502條第1項、第
    107條第1項、法律扶助法第5條第1項、第63條、特殊境遇家
    庭扶助條例第4條第1項、勞動事件法第14條第1項、第15條
    規定云云（見本院111年度聲再字〈下稱本院聲再字〉第68至7
    1號卷第7、9、19、21、31、33、45、47、59、61、71頁）
    ，均與原確定裁定認原聲請再審事件有無適用法規顯有錯誤
    情形無關，顯未表明原確定裁定有何符合民事訴訟法第496
    條第1項第1款再審事由之具體情形，揆諸前揭說明，其聲請
    再審，為不合法，應予駁回。
四、據上論結，本件再審之聲請為不合法，爰裁定如主文。
中　　華　　民　　國　　111 　年　　6 　　月　　30　　日
                  勞動法庭  
                      審判長法　官  黃雯惠
                            法　官  華奕超
                            法　官  朱慧真
正本係照原本作成。
不得抗告。
中　　華　　民　　國　　111 　年　　6 　　月　　30　　日
　　
　　　　　　　　　　　　　　書記官  陳永訓
附表：
項次 本院審理案號 相對人 原確定裁定 原聲請再審事件 1 111年度聲再字第68號 復興保全股份有限公司 111年4月27日 111年度聲再字第43號裁定 （見本院聲再字第68至71號卷第13至14頁） 111年2月23日111年度勞再抗字第1號駁回再審之聲請裁定。 2 111年度聲再字第69號 復興保全股份有限公司、 曜川保全股份有限公司（原名：聯宗保全股份有限公司） 111年4月27日 111年度聲再字第44至46號裁定 （見本院聲再字第68至71號卷第39至40頁） 111年度聲再字第44號： 111年2月23日111年度勞聲字第6號駁回訴訟救助之聲請裁定。     111年度聲再字第45號： 111年2月23日111年度勞聲字第7至8號駁回訴訟救助之聲請裁定。     111年度聲再字第46號： 111年2月23日111年度勞聲字第9至11號駁回訴訟救助之聲請裁定。 3 111年度聲再字第70號 曜川保全股份有限公司（原名：聯宗保全股份有限公司） 111年4月27日 111年度聲再字第47號裁定 （見本院聲再字第68至71號卷第53至54頁） 111年2月23日111年度聲再字第13至14號駁回再審之聲請裁定。 4 111年度聲再字第71號 復興保全股份有限公司、 曜川保全股份有限公司（原名：聯宗保全股份有限公司） 111年4月27日 111年度聲再字第48號裁定 （見本院聲再字第68至71號卷第76至77頁） 111年2月23日111年度聲再字第15至17號駁回再審之聲請裁定。